【裁判字號】    90,聲再,114
【裁判日期】    900531
【裁判案由】    背信聲請再審
【裁判全文】
臺灣高等法院臺中分院刑事裁定                      九十年度聲再字第一一四號
    再審聲請人
    即受判決人  甲○○
右列聲請人因偽造文書等案件，對於本院八十九年度上易字第三五一號中華民國八十
九年四月五日刑事確定判決（台灣彰化地方法院八十七年度易字第一六四三號、台灣
彰化地方法院檢察署八十七年度偵字第一八六五號）、及本院八十九年度聲再字第一
二五號中華民國八十九年五月十日刑事確定裁定、本院八十九年度聲再字第一五三號
中華民國八十九年十一月八日刑事確定裁定、本院九十年度聲再字第一五號中華民國
九十年二月二十七日刑事確定裁定、本院九十年度聲再字第六九號中華民國九十年四
月十日刑事確定裁定，聲請再審，本院裁定如左：
      主  文
再審之聲請駁回。
      理  由
一、按不得上訴於第三審法院之案件，其經第二審確定之有罪判決，就足生影響於判
    決之重要證據漏未審酌為理由而聲請再審者，應於原判決送達後二十日內為之，
    刑事訴訟法第四百二十四條定有明文。查本院八十九年度上易字第三五一號偽造
    文書等案件之刑事判決，係不得上訴於第三審法院之案件，該案判決係於八十九
    年四月十四日送達予聲請人，業經本院調閱上開卷宗核閱屬實。茲本件聲請人以
    重要證據漏未審酌為理由聲請再審，其聲請狀繫屬本院之時間為九十年五月十日
    ，有本院收狀章蓋於聲請人刑事聲請狀可憑，已逾二十日之不變期間，依首開法
    條規定，聲請人之聲請再審，其程序顯屬違背規定，應予駁回。
二、又刑事訴訟法第四百二十條第一項第六款雖規定，因發現確實之新證據，足認受
    有罪判決之人應受無罪、免訴、免刑或輕於原判決所認罪名之判決者，為受判決
    人之利益得聲請再審。經查，本案再審聲請人雖以：其於於偵查中有辯稱：「八
    十五年以前因伊父歐振華投資大陸古董生意積欠他人款項，故向陳國訓借款三百
    萬元，之後欲再向陳國訓借款，陳國訓要求設定抵押權，設定後陸續借五、六次
    ，用以興建農舍及清償欠款，伊借錢並未給收據，然有在陳國訓帳冊上簽收，及
    設定抵押權後，曾簽發一紙一千二百萬元本票」各情；同案被告陳國訓於偵查中
    亦有辯稱：「甲○○於八十四年間因欲購買中藥材而向伊借款三百萬元，共分二
    次，每次一百餘萬元，八十五年三、四月間甲○○再借三、四百萬元，是以在設
    定抵押權前，甲○○已借貸六、七百萬元，伊為求保障要求設定給予較高額之設
    定，設定後又陸續借款至一千二百萬元，因彼此屬親戚，又已設定抵押權，故無
    任何收據，伊每次借款，若非自員林信用合作社南門分社提款，即是直接以現金
    支付」等情；另案被告歐振華於偵查中亦曾供稱：「伊因背書之友人票據退票及
    於七十二年間之每月一萬元之互助會被人倒會，乃與伊子甲○○向陳國訓借款三
    百萬元，乃於八十五年五月三日設定一千二百萬元抵押權予陳國訓，設定後到八
    十五年十月間再借款六次，累積至一千二百萬元，借錢用以蓋農舍，自八十五年
    十月間開始在一一三號土地旁興建農舍，八十六年底完成，約花費五百餘萬元，
    另一部分款項用以清償欠款」等情，為其提起本件再審聲請所稱之新證據。惟上
    開各情均經本院上開刑事確定判決予以調查審酌，此有本院上開刑事確定判決附
    卷可稽。此自非刑事訴訟法第四百二十條第一項第六款所稱之新證據。聲請人認
    此係刑事訴訟法第四百二十條第一項第六款所稱之確實新證據。尚與事實不符。
    其以此理由聲請再審，難認有理由。
三、再按聲請再審，須對於有罪、無罪、免訴或不受理之判決為之，此觀刑事訴訟法
    第四百二十條、第四百二十一條、第四百二十二條之規定自明，換言之，聲請再
    審僅能對判決為之，對裁定不得為之。查本件聲請人對本院八十九年度聲再字第
    一二五號、一五三號、及九十年度聲再字第一五號、第六九號刑事裁定聲請再審
    ，其程序顯屬違背規定，應予駁回。
四、據上論斷，應依刑事訴訟法第四百三十三條、第四百三十四條第一項，裁定如主
    文。
中      華      民      國      九十       年     五     月   三十一    日
                                  臺灣高等法院臺中分院刑事第三庭
                                        審判長法  官  方  艤  駐
                                              法  官  胡  忠  文
                                              法  官  廖  柏  基
右正本證明與原本無異。
不得抗告
                                              書記官  柯  孟  伶
中      華      民      國      九十       年     六     月     一      日
                                        Ｒ


司法院資訊處製作；財團法人民間司法改革基金會備份。
